臺灣高等法院刑事判決　　　　　　　 100年度上訴字第1805號
上　訴　人
即　被　告　黃瑞能
選任辯護人　邱鎮北律師
上列上訴人因毒品危害防制條例案件，不服臺灣桃園地方法院98
年度訴字第578號、598號，中華民國98年8 月31日第一審判決（
起訴案號：臺灣桃園地方法院檢察署97年度偵字第19224 號及追
加起訴案號：臺灣桃園地方法院檢察署98年度偵字第9123號），
提起上訴，本院判決如下：
    主  文
原判決撤銷。
黃瑞能犯如附表所示之罪，均累犯，各處如附表「主文欄」所示
之主刑及從刑。應執行有期徒刑拾陸年，扣案海洛因拾貳包（合
計淨重玖伍點肆捌公克）均沒收銷燬之；扣案包裝上開海洛因包
裝袋拾貳個（空包裝共重肆點陸肆公克）、吸管製分裝鏟貳支、
電子磅秤壹具、分裝袋包均沒收；扣案販賣毒品所得新台幣壹
萬元均沒收。
    事  實
一、黃瑞能前因偽造文書案件，經臺灣宜蘭地方法院93年度易字
    第131號判決判處有期徒刑3月確定，而於民國94年2 月25日
    易科罰金執行完畢，詎不知悔改，明知海洛因、甲基安非他
    命分別係毒品危害防制條例第2條第2項所定第一、二級毒品
    ，不得販賣、持有，竟基於意圖營利販賣第一級毒品及販賣
    第二級毒品犯意，先向不詳姓名年籍綽號「海哥」成年人，
    以新台幣（下同）35萬元購入海洛因2兩，以4萬元購入甲基
    安非他命10公克，並以非其所有0000000000號行動電為對外
    聯絡賣毒品之工具，分別於下列時地為販賣毒品行為：
(一)於97年4、5月某日，姜重仰以0000000000號行動電話與黃瑞
    能持用0000000000號行動電話聯絡購買海洛因事宜。雙方依
    約在臺北縣蘆洲市（現改制為新北市蘆洲區○○○路與中山
    路口見面，黃瑞能將海洛因1 包交予姜重仰，姜重仰當場交
    付1,0 00元予黃瑞能而銀貨兩訖。
(二)於97年4、5月某日，姜重仰以同上行動電話再次與黃瑞能持
    用0000000000號聯絡購買海洛因。雙方依約在臺北市○○○
    路○段220巷口碰面，黃瑞能以1,000元代價販賣海洛因1小包
    予姜重仰而既遂。
(三)於97年5 月27日晚上11時許，姜重仰以同上行動電話與黃瑞
    能持用0000000000號聯絡購買海洛因事宜。黃瑞能依約前往
    臺北市○○○路○段220巷口，以1,000元價格販賣海洛因1小
    包予姜重仰而得逞。
(四)於97年7月9日下午3 時42分許，林游租先以0000000000號行
    動電話與黃瑞能持用0000000000號行動電話聯繫購買毒品事
    宜後，兩人依約於同日下午4 時37分許（起訴書誤載為下午
    4 時許），在臺北縣林口鄉（現改制為新北市林口區）某便
    利商店，黃瑞能以5,000元代價販賣海洛因1包予林游租而販
    賣既遂。
(五)於97年7月11日上午8時32分許，高文清先以0000000000號行
    動電話與黃瑞能持用0000000000號行動電話聯繫，雙方談妥
    交易甲基安非他命價格、交付地點後，黃瑞能旋於同年月日
    上午8時43分許，在臺北縣林口鄉○○○路某處，以2,000元
    價格販賣甲基安非他命1包予高文清得逞。
二、嗣經警循線於97年9月2日下午3 時許，在桃園縣龜山鄉○○
    ○街86號前，查獲黃瑞能，並扣得其所有供販賣所用之海洛
    因9包〈其中碎塊狀4包，合計淨重15.68 公克（空包裝總重
    1.17公克），純質淨重13.13公克；其中粉末5包，合計淨重
    8.20公克（空包裝總重1.23公克），純質淨重5.78公克〉、
    供轉讓用之甲基安非他命4包（總毛重5.04公克，淨重4.20
    公克，驗餘淨重4.16公克，已經原審判處罪刑確定），販賣
    毒品所得現金112,000元；另於同年月日下午3時10分許，在
    上開縣鄉街86之3號4樓黃瑞能住處，扣得其所有供販賣所用
    之海洛因3包〈碎塊狀，合計淨重76. 24公克（空包裝總重
    2.24公克），純質淨重61.66公克〉、供販賣所用電子磅秤1
    具、分裝袋3包、吸管製分裝鏟2支及供施用毒品所用之注射
    針筒1支、吸食器1組等物，始獲悉上情。
三、案經臺北市政府警察局移送臺灣桃園地方法院檢察署檢察官
    偵查起訴及追加起訴。
    理  由
一、以下所引證據，經本院當庭提示，檢察官、上訴人即被告黃
    瑞能及其選任辯護人對於被告以外之人於審判外之言詞及書
    面陳述，均表示無意見，同意作為證據（本院卷第45反頁）
    ，且本院審酌該言詞陳述或書面陳述作成時，並無違法或不
    當之狀況，依刑事訴訟法第159條之5第1 項規定，均有證據
    能力。另下列所引卷內之文書證據、證物之證據能力部分，
    並無證據證明係公務員違背法定程序所取得，且檢察官、被
    告及其選任辯護人於本院亦均未主張排除下列文書證據、證
    物之證據能力，且迄本院言詞辯論終結前均未表示異議，本
    院審酌前揭文書證據、證物均無顯不可信之情況與不得作為
    證據之情形，依刑事訴訟法第158條之4反面解釋及第159 條
    之4之規定，應認均有證據能力。
二、上開一 (一)至 (三)事實，業經被告坦承不諱（訴578卷第5
    6、77頁、本院卷第45反、66頁），核與證人姜重仰證述：9
    7年5月30日被查獲前1個多月前，我向被告購買海洛因約3次
    ，第1次地點在蘆洲三民路跟中山路口，以1,000元購買海洛
    因1包；第2次在重慶北路家的220巷口，拿1,000元購買海洛
    因1包；第3次是97年5 月27日晚上11時許，在我家巷口，向
    被告購買海洛因1,000元（偵19224卷第81、82頁）。且被告
    持用行動電話係0000000000、0000000000、0000000000號，
    由內勤檢察官當場勘驗我行動電話確認。我忘記被告使用哪
    1支行動電話與我聯絡，但確實係用其中1支行動電話與我持
    用0000000000號行動電話聯絡購買海洛因事宜等情，亦經姜
    重仰陳明在卷（他1808卷第43、44頁），而姜重仰上開行動
    電話雙向通聯紀錄，確實有被告持用0000000000、00000000
    00行動電話與姜重仰持用上開行動電話聯絡之紀錄，有大眾
    電信資料查詢在卷為憑（偵19224 卷第91反至95頁），足證
    姜重仰上開所證，尚非虛妄。參以扣案海洛因9 包〈其中碎
    塊狀4包，合計淨重15.68公克（空包裝總重1.17公克），純
    質淨重13.13公克；其中粉末5包，合計淨重8.20公克（空包
    裝總重1.23公克），純質淨重5.78公克〉、海洛因3 包〈碎
    塊狀，合計淨重76.24公克（空包裝總重2.24 公克），純質
    淨重61.66公克〉，有法務部調查局97年10月7日調科壹字第
    09723039050號濫用藥物實驗室鑑定書附卷足憑（偵19224卷
    第130頁）。另有供販賣海洛因所用之電子磅秤1具、分裝袋
    3包、吸管製分裝鏟2支扣案足佐。足證被告上開任意性自白
    與事實相符，應堪採信。至姜重仰無法確定第2、3次究係以
    1,000元或2,000元向被告購買海洛因，本院以有利於被告而
    認係以1,000元代價向被告購買海洛因。另姜重仰於97年5月
    29日警詢筆錄、97年6月9 日偵訊筆錄（偵19224卷第75至79
    頁、他1808卷第43、44頁），與上開所陳略有不同，然姜重
    仰再次確定應以97年9月10日偵訊筆錄為準（偵19224卷第82
    、83頁），以姜重仰迭次表示確實向被告購買海洛因3 次，
    故本院以97年9 月10日偵訊筆錄內容為認定事實之依憑。又
    姜重仰固無法確定被告究係以0000000000號、0000000000號
    、0000000000號行動電話與其聯絡販賣海洛因事宜，然因00
    00000000號於97年5 月間，無與姜重仰持用0000000000號行
    動電話聯絡之紀錄，有大眾電信資料查詢在卷足徵，且卷附
    0000000000號行動電話通訊監察譯文確實由被告用於供聯絡
    販賣海洛因之用，故本院以被告係以0000000000號行動電話
    與姜重仰聯絡販賣海洛因事宜。
三、上開一(四)、(五) 事實，業經被告坦承不諱（訴578卷第56
    、77頁、本院卷第45反、66頁），核與證人林游租證稱：97
    年7月9日下午3時42分、下午4時37分通話內容係我向被告購
    買海洛因，被告跟我約在林口的7-11見面，當場拿給他5,00
    0元交易完成（他4341卷第149頁）、證人高文清證述：97年
    7 月11日上午8時32分通訊監察譯文中「拿2ㄡ」係我要跟被
    告買2,000元的安非他命（應係甲基安非他命之誤）。同日8
    時43分，是被告問我在何處，要交（甲基）安非他命給我，
    ，通話沒多久，被告在林口文化三路交給我（甲基）安非他
    命（他4341卷第90、91頁）大致相符。且被告持用00000000
    00號行動電話與林游租持用0000000000號行動電話於97年7
    月9日下午3 時42分許通話內容：「A：喂。B：空ㄟ啦。A：
    ㄡ。B：41啦。A：好啦。到了我在打給你。B：好。」、同
    年月日下午4時37分許通話內容：「B：喂，滷ㄟ，我到了啦
    。A：好啦。B：在7-11嗎。A：OK啦，哪是7-11。B：對啦。
    是OK啦我到了。」（他4341卷第32頁），及被告持用000000
    0000號行動電話與高文清持用0000000000號行動電話於97年
    7月11日上午8時32分許，通話內容：「A：喂。B：喂。我上
    來林口了。A：我跟你說，復興一、文化三交叉路口。B：哪
    裡。A ：長庚醫院前面就是復興一路，再過來就是文化三路
    交叉路口。B ：復興一跟文化三交叉路。A：對啦。B：好啦
    、一樣啦。A ：拿2ㄡ。B：對啦。快一點不要讓我等了。我
    今天早上繞很遠了。A：好啦。」、同日上午8時43分許通話
    內容「B ：喂。A：怎麼沒有看到你。B：我在沒有太陽這裡
    。A：過來7-11這裡啦。B：你在7-11ㄡ。A：就跟你說在7-1
    1這裡。B：好啦。」（他4341卷第33頁），有通訊監察譯文
    存卷可參。足證被告上開自白與事實相符，堪以採認。
四、被告以其於偵查中雖未自白，然當時並無自白減刑之修正條
    文，故其不是明知仍故意在偵查中不自白。嗣於原審判決時
    ，已知有該條規定，遂坦承犯行，礙於修正後毒品危害防制
    條例第17條第2 項規定尚未生效，無法引用，其上訴後，該
    規定已然生效，請依該規定減刑云云。然查：被告上開犯行
    分別經檢察官提起公訴及追加起訴（下分別稱公訴案件、追
    加案件），被告於公訴案件警詢時陳稱：（在桃園縣龜山鄉
    ○○○街86號前遭警搜索時）在我身上查獲毒品是要自己吃
    及賣給別人的，現金是我賣毒品得來的。在我住處查獲吸食
    器是我用來吸食毒品用的，毒品分裝袋、分裝鏟是我想拿來
    販賣用的（偵19224 卷第8、9頁）；且於原審法院羈押訊問
    時稱：錢不是販賣所得，是生活費，我只販賣海洛因，沒有
    販賣安非他命（聲羈卷第19頁）。然被告於該次警詢時，矢
    口否認有販賣海洛因予姜重仰，並表示自96年11月出監後，
    尚未與姜重仰碰面，不可能販賣海洛因予姜重仰，因都找不
    到他等語（偵19224 卷第10頁）；復於初次偵訊時，針對檢
    察官訊問，有無販賣毒品給姜重仰時，仍表示「沒有」（偵
    19224 卷第58頁）。被告於追加案件偵訊中，矢口否認認識
    林游租及高文清，並對檢察官提示97年7月11日8時32分、97
    年7月9日15時42分、97年7月9日16時37分之通訊監察譯文均
    否認係其與高文清、林游租之對話（偵9123卷第4、5頁）。
    從而，就公訴案件，被告雖曾坦認有販賣海洛因行為，惟始
    終否認販賣海洛因予姜重仰，以修正後毒品危害防制條例第
    17條第2 項所規定之「自白」係對自己之犯罪事實全部或主
    要部分為肯定供述之意（最高法院99年度臺上字第110 號判
    決意旨參照），被告初以模糊籠統語詞坦承販賣海洛因，惟
    就偵查中檢察官具體掌握之證據資料一概予以否認，因販賣
    毒品除本於營利意圖而販入毒品外，首重買賣雙方身分之確
    定，被告粗略所陳，顯然與上開條文為使刑事案件儘速確定
    ，鼓勵被告認罪，並節省司法資源之立法目的相左。倘認被
    告籠統表示有販賣海洛因，卻對販賣海洛因之買受對象完全
    否認，而非僅就時日、處所、行為態樣等非構成犯罪事實之
    要素簡略陳述，將使被告以投機取巧態度增加警、檢實施偵
    查犯罪過程之複雜性及困難度，絲毫無助於節省司法資源之
    目的，實難認屬「自白」犯罪。就追加案件，被告始終否認
    販賣海洛因予林游租、販賣甲基安非他命予高文清，甚且否
    認偵查中掌握通訊監察譯文為其與林游租、高文清間之對話
    ，亦未曾自白販賣毒品犯行。是以，依新修正毒品危害防制
    條例第17條第2 項規定，被告必須於偵查及審判中均自白者
    ，始得依該條項規定減輕其刑，由於被告於警詢及偵查中均
    否認有販賣第一級毒品海洛因予姜重仰、林游租；販賣第二
    級毒品甲基安非他命予高文清之犯罪事實，則被告偵查中既
    未自白，自無適用修正後毒品危害防制條例第17條第2 項規
    定減輕其刑之餘地。況警員、檢察官均曾給予被告自白犯罪
    之機會，尚難以偵查中法無明文自白減刑之規定，即認應擴
    大解釋被告於審判中自白即符合偵查及審判中均自白而得適
    用減刑之規定（最高法院100年度台上字第777號判決意旨參
    照）。
五、按販賣毒品之所謂販賣行為，係行為人基於營利之目的，而
    販入或賣出毒品而言。販賣毒品者，其主觀上須有營利之意
    圖，且客觀上有販賣之行為，即足構成，至於實際上是否已
    經獲利，則非所問。即於有償讓與他人之初，係基於營利之
    意思，並著手實施，而因故無法高於購入之原價出售，最後
    不得不以原價或低於原價讓與他人時，仍屬販賣行為（最高
    法院93年度台上字第1651號判決意旨參照）。被告自承：扣
    案海洛因，係伊向一不詳姓名年籍綽號「海哥」成年男子以
    2兩35萬元價格購得，伊再以0.9公克5,000元價格售出，倘
    上開毒品全部售出，扣掉成本伊共可獲利10萬元到15萬元。
    另伊係以3、4萬元購入約10公克甲基安非他命後，再以約半
    公克2,000元價格賣給高文清，因伊與高文清係好朋友，算
    便宜給高文清等語（偵19224卷第9頁、訴578卷第56頁）。
    衡以販賣海洛因、甲基安非他命屬政府嚴懲之重罪，倘非有
    利可圖絕無平白甘冒被重罰高度風險之理，依上開通訊監察
    譯文，被告與林游租、高文清於交易毒品前，尚就交易毒品
    之地點、時間、種類、數量、金額特為磋商溝通，另與姜重
    仰僅為朋友關係，並無特殊親誼等情以觀，顯見被告係意圖
    營利而為上開販賣第一級毒品海洛因及第二級毒品甲基安非
    他命犯行至明，縱或事後被告販賣甲基安非他命予高文清未
    獲利，亦無礙於販賣第二級毒品之成立。至被告另稱：伊係
    以1兩180,000元價格購入海洛因後，再以1公克5,0 00元價
    格販予林游租，1公克5,000元換算即為1錢20,000元，1兩為
    10錢，故伊有因販賣毒品而賺錢等情，此與被告於警詢所陳
    不同，以案重初供，本院以其於警詢所陳為認定事實之依據
    。另被告以3、4萬元購入10公克甲基安非他命，本院以成本
    較高惡性較輕之4萬元為認定標準。
六、綜上所述，被告上開自白均與事實相符。本案事證明確，被
    告犯行均堪認定，應依法論科。
七、論罪科刑
(一)被告行為後，毒品危害防制條例已於98年5 月20日修正公布
    ，並已生效施行（至99年11月24日修正公布第2、27、28、3
    6條條文；增訂第2之1條條文；除第2條條文自公布後6 個月
    施行外，其餘修正條文自公布日施行，無涉本件犯行）。關
    於本件：
  (1)毒品危害防制條例第4條第1項販賣第一級毒品之法定刑，由
    修正前為「處死刑或無期徒刑，得併科新臺幣1000萬元以下
    罰金」，修正為「死刑或無期徒刑，得併科新臺幣2000萬元
    以下罰金。」經比較新舊法結果，以修正前規定有利於被告
    。
  (2)毒品危害防制條例第4條第2項販賣第二級毒品之法定刑，由
    修正前為「無期徒刑或七年以上有期徒刑，得併科新臺幣七
    百萬元以下罰金」，修正為「無期徒刑或七年以上有期徒刑
    徒刑，得併科新臺幣一千萬元以下罰金。」比較新舊法結果
    ，以修正前規定對被告較為有利。
  (3)毒品危害防制條例第17條有關減輕其刑之規定，亦一併修正
    ，依修正後第17條規定適用範圍擴大，且除於供出毒品來源
    ，並因而破獲者，可減輕其刑外，增定修正後第17條第2 項
    規定，被告如於偵查及審判中均自白者，即可減輕其刑。比
    較新舊法結果，自以修正後毒品危害防制條例第17條規定有
    利於被告。
  (4)經上述各條文修正前、後之比較，依法律變更比較適用所應
    遵守之「罪刑綜合比較原則」及「擇用整體性原則」，因本
    件未諭知併科罰金，自應一體適用修正後毒品危害防制條例
    之規定為論罪科刑之依據。
(二)核被告就上開一(一)至(三)、(四)所為，均係犯毒品危害防
    制條例第4條第1項販賣第一級毒品罪；就上開一（五）所為
    ，係犯毒品危害防制條例第4條第2項販賣第二級毒品罪。被
    告持有第一級毒品及第二級毒品之行為，分別為嗣後販賣之
    高度行為所吸收，均不另論罪。被告所犯上開販賣第一級毒
    品犯行共4次，販賣第二級毒品1次犯行，均犯意各別，行為
    互殊，應分論併罰。又被告有如事實欄所載科刑及執行紀錄
    ，有本院被告前案紀錄表附卷可參，其前受有期徒刑之執行
    完畢，於5 年以內故意再犯本件有期徒刑以上之罪，為累犯
    ，除法定本刑為死刑或無期徒刑，依法不得加重外，均應依
    刑法第47條第1項規定，加重其刑。又被告販賣海洛因4次、
    販賣甲基安非他命僅1 次，且數量不多，獲利有限（販賣甲
    基安非他命未獲利），所犯罪名之刑責甚重，又無證據證明
    被告為大量走私進口或長期販賣毒品之所謂「大盤」、「中
    盤」之販毒者，其惡性與犯罪情節核與大毒梟有重大差異，
    如不論其情節輕重，遽處以販賣第一級毒品罪之法定本刑死
    刑或無期徒刑、販賣第二級毒品罪之法定本刑無期徒刑或7
    年以上有期徒刑，誠屬情輕法重，過於嚴苛，有傷人民對法
    律之情感，其犯罪情狀，認科以最低度刑，仍嫌過重，顯有
    可憫恕之情況，爰均依刑法第59條規定，酌量減輕其刑。被
    告之刑有加重及減輕，並依刑法第71條第1 項規定先加後減
    。
八、原審以被告所為事證明確，予以論罪科刑，固非無見，惟查
    ：(1)被告販賣第二級毒品甲基安非他命，未獲利，其犯罪情
    節尚有情輕法重之情，原判決未適用刑法第59條，亦未說明
    理由，稍有未合。(2)按以營利為目的販入毒品，經多次販賣
    後，持有剩餘毒品被查獲者，其各次販賣毒品行為如併合處
    罰，該持有剩餘毒品之低度行為，應僅為最後1次販賣毒品
    之高度行為所吸收，不另論罪。故就該查獲之剩餘毒品，祗
    能於最後一次之販賣毒品罪宣告沒收銷燬，不得於各次販賣
    毒品罪均宣告沒收銷燬（最高法院100年度台上字第908 號
    判決意旨參照）。扣案海洛因12包，應僅為最後1次即附表
    編號四販賣第一級毒品罪項下宣告沒收銷燬之，原判決竟於
    97年5月27日以前之販賣第一級毒品（附表編號一、
    二、三部分）罪項下均分別宣告沒收銷燬之，亦屬可議。(3)
    原判決未及比較新舊法，稍有未合。被告上訴以其自白請求
    減輕其刑，核無理由，已如前述，惟原判決既有上開可議之
    處，自應撤銷改判。
九、爰審酌被告正值中年，理應勤勉工作，賺取所需，竟無視政
    府禁令，販賣第一級毒品海洛因及第二級毒品甲基安非他牟
    利，足以危害社會治安及國民健康實；念被告犯後尚能坦承
    犯行，態度亦稱良好，暨其犯罪之動機、目的、手段、智識
    程度、販賣毒品次數少、所得利益有限等一切情狀，爰分別
    量處如主文第2項所示之刑，並定其應執行之刑。
十、沒收
    扣案第一級毒品海洛因12包〈其中碎塊狀4包，合計淨重15.
    68公克（空包裝總重1.17公克），純質淨重13. 13公克；其
    中粉末5包，合計淨重8.20公克（空包裝總重1.23 公克），
    純質淨重5.78公克；其中碎塊狀3包，合計淨重76.24公克（
    空包裝總重2.24 公克），純質淨重61.66公克；12包合計淨
    重95.48 公克〉，有上開法務部調查局鑑定書在卷可稽。雖
    於公訴案件中查扣，而追加案件中未查獲任何物品，然因公
    訴案件查扣時間（97年9月2日）均晚於公訴案件（最後1 次
    販賣時間97年5月27日）及追加案件（最後1次販賣時間97年
    7月9日）販賣海洛因之後，且被告自承：扣案電子磅秤、分
    裝袋、吸管製分裝鏟均係其所有供販賣毒品之用；扣案現金
    112,000元中1萬元是本件販賣毒品所得（本院卷第45反、65
    頁），顯然公訴案件查扣物品，均供公訴案件、追加案件販
    賣第一級毒品、販賣第二級毒品所用及所得，則扣案海洛因
    12 包，應依毒品危害防制條例第18條第1項前段規定，於事
    實欄一（四）被告公訴案件、追加案件中最後1次販賣海洛
    因罪項下諭知沒收銷燬之。又包裝上開第一級毒品海洛因之
    外包裝12個（空包裝袋共重4.64公克），因可與上開毒品析
    離而分別秤重，且係用於放置、包裹毒品，防其裸露、潮濕
    ，便於攜帶，為供販賣第一級毒品所用之物，應依毒品危害
    防制條例第19條第1項前段規定，於事實欄一之（四）所示
    罪項主文宣告沒收。扣案吸管製分裝鏟2支、電子秤1具及分
    裝袋3包，均為被告所有供販賣第一級、第二級毒品所用之
    物，已如前述，自應依毒品危害防制條例第19條第1項前段
    規定，於事實欄一（一）至（五）各販賣第一級、第二級毒
    品罪項下宣告沒收。至扣案注射針筒1支及安非他命吸食器1
    組，因無證據證明係被告犯罪所用之物，自不予宣告沒收。
    被告自承：扣案112,000元中10,000元為被告所有販賣毒品
    所得之財物，已如前述，自應依毒品危害防制條例第19條第
    1 項前段規定，於一之(一)至(五)各販賣第一級、第二級毒
    品罪項下分別諭知沒收，其餘款項，無其他證據證明係被告
    為本案犯行所得之物，自不予宣告沒收。未扣案0000000000
    號行動電話，於案發時，係南頻電信股份有限公司申用，有
    網路資料查詢表，因非被告所有，尚無庸諭知沒收。
據上論斷，應依刑事訴訟法第369條第1項前段、第364條、第299
條第1項前段，毒品危害防制條例第4條第1項、第2項、第18條第
1項前段、第19條第1項前段，刑法第2條第1項但書、第11條前段
、第47條第1項、第59條、第51條第5款，判決如主文。
本案經檢察官李良忠到庭執行職務。
中    華    民    國    100    年    8    月    18    日
                  刑事第二庭審判長法  官 洪光燦
                                  法  官 宋明蒼
                                  法  官 李麗玲
以上正本證明與原本無異。
如不服本判決，應於收受送達後10日內向本院提出上訴書狀，其
未敘述上訴之理由者並得於提起上訴後10日內向本院補提理由書
（均須按他造當事人之人數附繕本）「切勿逕送上級法院」。
                                  書記官 廖婷璇
中    華    民    國    100    年    8    月    18    日
附表
┌──┬────┬─────┬──┬─────┬───────┐
│編號│犯罪事實│罪名及所犯│累犯│  主   文                 │
│    │        │法條      │    │                          │
├──┼────┼─────┼──┼─────────────┤
│ 一 │上開事實│販賣第一級│ 是 │黃瑞能販賣第一級毒品，累犯│
│    │欄一（一│毒品罪（毒│    │，處有期徒刑拾伍年貳月。扣│
│    │）部分  │品危害防制│    │案吸管製分裝鏟貳支、電子秤│
│    │        │條例第4 條│    │壹具及分裝袋包、販賣第一│
│    │        │第1項）   │    │級毒品所得新臺幣壹仟元均沒│
│    │        │          │    │收。                      │
├──┼────┼─────┼──┼─────────────┤
│ 二 │上開事實│販賣第一級│ 是 │黃瑞能販賣第一級毒品，累犯│
│    │欄一（二│毒品罪（毒│    │，處有期徒刑拾伍年貳月。扣│
│    │）部分  │品危害防制│    │案吸管製分裝鏟貳支、電子秤│
│    │        │條例第4 條│    │壹具及分裝袋包、販賣第一│
│    │        │第1項）   │    │級毒品所得新臺幣壹仟元均沒│
│    │        │          │    │收。                      │
├──┼────┼─────┼──┼─────────────┤
│ 三 │上開事實│販賣第一級│ 是 │黃瑞能販賣第一級毒品，累犯│
│    │欄一（三│毒品罪（毒│    │，處有期徒刑拾伍年貳月。扣│
│    │）部分  │品危害防制│    │案吸管製分裝鏟貳支、電子秤│
│    │        │條例第4 條│    │壹具及分裝袋包、販賣第一│
│    │        │第1項）   │    │級毒品所得新臺幣壹仟元均沒│
│    │        │          │    │收。                      │
├──┼────┼─────┼──┼─────────────┤
│ 四 │上開事實│販賣第一級│ 是 │黃瑞能販賣第一級毒品，累犯│
│    │欄一（四│毒品罪（毒│    │，處有期徒刑拾伍年肆月。扣│
│    │）部分  │品危害防制│    │案海洛因（合計淨重玖伍點肆│
│    │        │條例第4 條│    │捌公克）沒收銷燬之；包裝上│
│    │        │第1項）   │    │開毒品之分裝拾貳個（空包裝│
│    │        │          │    │共重肆點陸肆公克）、吸管製│
│    │        │          │    │分裝鏟貳支、電子秤壹具及分│
│    │        │          │    │裝袋包、販賣第一級毒品所│
│    │        │          │    │得新臺幣伍仟元均沒收。    │
├──┼────┼─────┼──┼─────────────┤
│ 五 │上開事實│販賣第二級│ 是 │黃瑞能販賣第二級毒品，累犯│
│    │欄一（五│毒品罪（毒│    │，處有期徒刑陸年。扣案吸管│
│    │）部分  │品危害防制│    │製分裝鏟貳支、電子秤壹具及│
│    │        │條例第4 條│    │分裝袋包、販賣第二級毒品│
│    │        │第2項）   │    │所得新臺幣貳仟元均沒收。  │
└──┴────┴─────┴──┴─────────────┘
毒品危害防制條例第4條
製造、運輸、販賣第一級毒品者，處死刑或無期徒刑；處無期徒
刑者，得併科新臺幣二千萬元以下罰金。
製造、運輸、販賣第二級毒品者，處無期徒刑或七年以上有期徒
刑，得併科新臺幣一千萬元以下罰金。
製造、運輸、販賣第三級毒品者，處五年以上有期徒刑，得併科
新臺幣七百萬元以下罰金。
製造、運輸、販賣第四級毒品者，處三年以上十年以下有期徒刑
，得併科新臺幣三百萬元以下罰金。
製造、運輸、販賣專供製造或施用毒品之器具者，處一年以上七
年以下有期徒刑，得併科新臺幣一百萬元以下罰金。
前五項之未遂犯罰之。